【裁判字號】    88,易緝,57
【裁判日期】    890127
【裁判案由】    贓物等
【裁判全文】
臺灣台灣新竹地方法院刑事判決                      八十八年度易緝字第五七號
    公  訴  人  臺灣新竹地方法院檢察署檢察官
    被      告  甲○○
右列被告因違反麻醉藥品管理條例案件，經檢察官提起公訴（八十四年偵緝字第一二
九、一三○號、八十五年度偵緝字第一五號、八十五年度偵字第一七四號）及移送併
案審理（臺灣臺中地方法院檢察署八十五年度偵字第二六四五號），本院判決如左：
      主  文
本件免訴。
      理  由
一、按案件曾經判決確定者，應諭知免訴之判決，刑事訴訟法第三百零二條第一款定
    有明文。
二、公訴及移送併案意旨略以：被告甲○○明知安非他命，業經行政院衛生署於民國
    七十九年十月九日公告列為管理之麻醉藥品，竟基於概括之犯意，自八十四年五
    月間起至八十五年一月二十八日下午五時許止，在其位於苗栗縣公館鄉館南村館
    南一九三號住處或朋友家中，以將安非他命置於吸食器中，下方以火燒烤成煙後
    ，以鼻子吸用該煙霧之方式，連續多次非法吸用安非他命，因認被告涉犯麻醉藥
    品管理條例第十三條之一第二項第四款之非法吸食安非他命罪。
三、訊據被告甲○○對於右揭時地，連續非法吸用化學合成麻醉藥品安非他命之事實
    ，於本院審理中自承不諱，並有彰化縣衛生局於八十五年二月二日出具之煙毒尿
    液檢驗成績書附於偵查卷可稽（參臺灣臺中地方法院檢察署八十五年偵字第二六
    四五號第二十五頁），復有被告所有之安非他命二九‧三公克、同案被告謝德明
    （業已判決）住處查獲之安非他命零點八公克、零點七一二五公克及酒精燈一個
    、玻璃管一支扣案可證，本案事證明確，被告非法吸用化學合成麻醉藥品安非他
    命犯行，堪予認定，核犯麻醉藥品管理條例第十三條之一第二項第四款之非法吸
    食安非他命罪。
四、惟查：
  （一）被告另基於概括之犯意，自八十四年五月下旬起，至八十四年六月四日止，
        連續多次在其位於苗栗縣公館鄉館南村七鄰館南一九三號之住處及苗栗縣苗
        栗市○○路五八二號吉祥旅社二０三室內，以將安非他命置於吸食器之玻璃
        容器中，以火加熱使成煙霧，以吸取該煙霧之方式，非法吸用化學合成麻醉
        藥品安非他命，八十四年六月五日凌晨一時許，在前揭吉祥旅社二０三室為
        警查獲之事實，業經本院以八十四年度易字第二二０四號判處有期徒刑六月
        ，並諭知易科罰金之折算標準，經被告提起上訴，案列臺灣高等法院八十四
        年度上易字第五一○三號審理，嗣因被告於八十四年十月十九日撤回上訴確
        定，有本院八十四年度易字第二二０四號刑事判決、臺灣高等法院被告全國
        前案紀錄表在卷可按。
  （二）被告復基於概括之犯意，自八十五年一月間起，至八十五年十一月二十日某
        時止，連續多次在其位於苗栗縣公館鄉館南村七鄰館南一九三號之住處及臺
        中縣大雅鄉○○○路一九七巷十四號四樓住處，以將安非他命置於玻璃瓶內
        ，以火燒烤，使產生白煙後，再以口吸食其白煙之方式，非法吸用化學合成
        麻醉藥品安非他命多次之事實，業經臺灣臺中地方法院以八十六年度訴字第
        一七三六號判處有期徒刑六月，並諭知易科罰金之折算標準，經被告提起上
        訴，由臺灣高等法院臺中分院以八十七年度訴字第九四八號審理時，適用修
        正後之毒品危害防制條例規定，於八十七年十月七日裁定將被告送勒戒處所
    觀察、勒戒後，認無繼續施用毒品之傾向，於八十年十二月一日以八十七年
        度訴字第九四八號判決，將原判決關於被告違反麻醉藥品管理條例及執行刑
        部分撤銷，並就被告連續施用第二毒品犯行，諭知免刑之判決確定，此有臺
        灣臺中地方法院八十六年度訴字第一七三六號刑事判決、臺灣高等法院臺中
        分院八十七年度訴字第九四八號觀察、勒戒裁定、臺灣臺中看守所函所附觀
        察勒戒執行指揮書、有無繼續施用毒品傾向證明書、臺灣高等法院臺中分院
        八十七年度訴字第九四八號刑事判決、臺灣高等法院被告全國前案紀錄表在
        卷可憑。
  （三）據上觀之，被告被訴自八十四年五月間起至八十四年六月四日止，連續非法
        吸用化學合成麻醉藥品安非他命犯行，經本院以上開八十四年度易字第二二
        ０四號判決後，嗣經被告於八十四年十月十九日撤回上訴（臺灣高等法院八
        十四年度上易字第五一○三號）確定；另，被告被訴自八十四年六月四日宣
        判後某時起至八十五年一月二十八日下午五時許止，連續非法吸用化學合成
        麻醉藥品安非他命犯行，曾經臺灣高等法院臺中分院裁定送觀察、勒戒後，
        認無繼續施用毒品之傾向，於八十年十二月一日以八十七年度訴字第九四八
        號免刑判決確定。從而，被告被訴自八十四年五月間起至八十五年一月二十
        八日下午五時許止，連續多次非法吸用安非他命犯行，曾經上開二判決確定
        ，依照首開規定，本件應諭知免訴之判決。
五、扣案之安非他命二九‧三公克部分（八十五年度安保管字第八十九號），移請檢
    察官另案處理，附此敘明。
六、另，公訴人雖論以被告涉犯刑法第三百四十九條第一項、第二項罪嫌，惟遍觀起
    訴書所載犯罪事實，均未述及被告涉犯刑法第三百四十九條第一項、第二項之相
    關事實，堪認係公訴人之誤載，本院認此非起訴之犯罪事實範圍，自不予審酌，
    併此敘明。
據上論結，應依刑事訴訟法第三百零二條第一款，判決如主文。
本案經檢察官黃仁宏到庭執行職務。
中      華      民      國    八十九    年      一      月    二十七    日
                                    臺灣新竹地方法院刑事第一庭
                                        法  官    黃  美  文
右正本證明與原本無異。
如不服本判決，應於判決送達後十日內向本院提出上訴狀( 應附繕本 )，上訴於
臺灣高等法院。
                          書記官    饒  興  蘭
中      華      民      國    八十九    年      一      月    二十七    日


司法院資訊處製作；財團法人民間司法改革基金會備份。
